# 长期股权投资附退出机制，如何进项账务处理

提问人：wx_5b5b1e87dee4 时间：2022-01-16 15:30:14
陈版您好：我单位非同一控制下企业合并取得B公司100%控制权，且与B公司原股东A签署协议“若 2 年内不能达到某种目标”2年内可无条件退出，A公司按照合并成本另加年息10%回购。

回答人：chenyiwei
该事项属于同时附有卖出期权的长期股权投资，该项由原股东授予的卖出期权应单独确认为一项以公允价值计量且其变动计入损益的金融资产。另外，需注意评估该期权的存在是否可能导致本企业未能取得对B公司的实质控制权（例如，B公司 2 年内达到该目标是否明显不具有可行性，从而 2 年后基本确定将会按收购成本加10%年息退出，本质上是明股实债）。